臺灣新北地方法院刑事判決
111年度易字第611號
公  訴  人  臺灣新北地方檢察署檢察官
被      告  葉瀚仁



上列被告因竊盜案件，經檢察官提起公訴（110年度偵字第42892
號），本院判決如下：
    主  文
葉瀚仁犯侵入住宅竊盜罪，處有期徒刑陸月，如易科罰金，以新
臺幣壹仟元折算壹日。
    事  實
一、葉瀚仁意圖為自己不法之所有，基於侵入住宅竊盜的犯意，
    於民國110年7月29日11時25分，趁前女友簡子瑜離開新北市
    ○○區○○路000巷0號5樓居所【下稱集賢路居所】，指示不知
    情鎖匠王辰項開鎖，侵入集賢路居所，竊取簡子瑜所有臘腸
    狗1隻【價值新臺幣（下同）10萬元】離去。
二、案經簡子瑜訴由新北市政府警察局蘆洲分局報告臺灣新北地
    方檢察署檢察官偵查起訴。
    理  由
壹、程序部分：
    被告葉瀚仁對於以下被告以外之人於審判外之陳述，於審理
    都同意有證據能力（本院卷第30頁），也沒有在言詞辯論終
    結以前再爭執或聲明異議，經過本院審查這些證據作成的情
    況，並沒有違法取證或其他瑕疵，認為都適合作為本案認定
    事實的依據，根據刑事訴訟法第159條之5規定，應該都有證
    據能力。至於認定事實引用的非供述證據，也都沒有證據證
    明是由公務員違背法定程序取得，按照刑事訴訟法第158條
    之4規定的反面解釋，應該也都有證據能力。
貳、認定犯罪事實依據的證據與理由：
一、訊問被告之後，坦承未經告訴人簡子瑜同意，指示鎖匠開鎖
    後，侵入集賢路居所，卻矢口否認自己有竊盜的行為，並辯
    稱：交往期間告訴人會把狗帶來同居地點，但都只有我一個
    人照顧，所以我覺得狗是我跟告訴人共同養的，告訴人先跟
    我說在朋友家，我就知道狗沒有人顧，才會去集賢路居所把
    狗帶走等語。
二、法院審理之後，有以下的判斷：
（一）被告於110年7月29日11時25分，趁告訴人離開集賢路居所
      ，指示不知情鎖匠開鎖，並進入集賢路居所，將臘腸狗抱
      走的事實，經過告訴人、證人王辰項（即鎖匠）於警詢、
      偵查證述詳細（偵卷第15頁至第19頁、第21頁至第24頁、
      第65頁至第67頁、第127頁至第128頁），並有監視器畫面
      翻拍照片1份在卷可佐（偵卷第38頁至第42頁），被告也
      不否認、爭執，這部分的事實應該可以先被確認清楚，並
      無爭議。
（二）被告無故侵入集賢路居所並竊取告訴人所有臘腸狗：
　　1.被告於審理供稱：告訴人並沒有同意我進入集賢路居所等
      語（本院卷第31頁），又於偵查、審理自白無故侵入他人
      住宅罪（偵卷第119頁；本院卷第34頁），可以認為被告
      確實未取得告訴人同意，便指示鎖匠開鎖，進入集賢路居
      所，構成「無故侵入住宅」的行為。
　　2.告訴人於偵查證稱：臘腸狗是我撿到的，我與被告交往以
      前就有養臘腸狗等語（偵卷第67頁），與被告於審理供稱
      ：告訴人和我交往的時候就有養臘腸狗，大概已經養了幾
      年了吧等語相符（本院卷第31頁），並有照片、動物醫院
      病歷各1份在卷可證（偵卷第89頁、第91頁），足以證明
      被告抱走的臘腸狗，早在被告、告訴人交往以前，就由告
      訴人豢養，屬於告訴人所有的寵物。
　　3.又被告於審理供稱：告訴人並沒有說將把狗送我，跟我談
      分手以後，告訴人也沒有表示不養狗等語（本院卷第32頁
      ），被告顯然非常清楚臘腸狗仍然屬於告訴人所有，卻還
      是進入集賢路居所，未經過告訴人的同意，將臘腸狗抱走
      ，還以自己名義為臘腸狗設置晶片（偵卷第65頁至第66頁
      ），存在占為己有的主觀意思，被告的行為該當「竊盜」
      。
　　4.因此，被告確實無故侵入住宅（即集賢路居所），並竊取
      告訴人所有臘腸狗。
（三）不採信被告辯解的理由：
　　1.被告只是偶爾幫忙告訴人照顧臘腸狗，或是在與告訴人的
      交往期間，支付臘腸狗的醫藥費（本院卷第32頁），一般
      擁有相當智識程度的人，都不會因此認為寵物歸屬於自己
      所有，被告卻主張該臘腸狗是與告訴人共有，顯然不是理
      性的想法。
　　2.又被告雖然於偵查供稱：我在門外聽到狗一直在叫，等告
      訴人等了一陣子，才請鎖匠來開門等語（偵卷第119頁）
      ，但是依照監視器翻拍照片顯示的時間（偵卷第38頁至第
      40頁），被告抵達集賢路居所以後，間隔大約15分鐘，就
      請鎖匠來開鎖，這段期間根本沒有任何足以讓人合理推論
      臘腸狗已經發生危險（類似「緊急避難」）的跡證存在，
      將寵物單獨留在家中，更是一件再正常不過的事情，即便
      被告真的擔心臘腸狗沒人照顧，只需要在開鎖以後，當場
      提供水、食物，不必將臘腸狗直接抱走。
　　3.況且，被告於警詢供稱：我和告訴人分手分得很不愉快，
      有很多事情還沒處理完，告訴人卻還和我避不見面，因為
      告訴人不理我，所以我將臘腸狗抱走等語（偵卷第11頁）
      ，更證明被告是為了逼迫告訴人處理分手的事情，才基於
      報復心態將臘腸狗帶走，並不是因為擔心臘腸狗沒人照顧
      ，故被告的辯解只是推卸責任的說詞，無法採信。
（四）綜合以上的說明，本案事證明確，被告的犯罪行為可以明
      確認定，應該依法進行論罪科刑。
叁、論罪科刑與沒收：
一、被告行為所構成的犯罪是刑法第321條第1項第1款侵入住宅
    竊盜罪。
二、量刑：
（一）審酌被告面對告訴人提出分手的要求，卻不思考如何透過
      理性的方式解決問題，竟然無故侵入告訴人的居所，並抱
      走告訴人所有臘腸狗而占為己有，造成告訴人損失，非常
      值得加以譴責，又被告只有坦承部分犯行，犯後態度上無
      法給予被告最有利的考量。
（二）一併考慮被告沒有任何前科，於審理說自己大學畢業的智
      識程度，目前無業的經濟狀況，臘腸狗的經濟價值為10萬
      元，已經由告訴人養育不算短暫的時間，告訴人對於臘腸
      狗存在相當程度的情感依賴，臘腸狗雖然已經歸還於告訴
      人，但被告至今尚未取得告訴人的諒解等一切因素，量處
      如主文所示之刑，並且諭知如果易科罰金的話，應該如何
      進行折算的標準。
三、不需要宣告沒收臘腸狗：
　　由於被告所竊得的臘腸狗，目前已經歸還於告訴人（本院卷
    第35頁），屬於實際合法發還的情形，可以認為被告的犯罪
    所得已經被剝奪，依刑法第38條之1第5項規定，不需要宣告
    沒收。
據上論斷，應依刑事訴訟法第299條第1項前段，判決如主文。
本案經檢察官何國彬提起公訴，檢察官劉新耀到庭執行職務。
中　　華　　民　　國　　111 　年　　9 　　月　　14　　日
                  刑事第一庭  法　官 陳柏榮
上列正本證明與原本無異。
如不服本判決，應於判決送達後20日內敘明上訴理由，向本院提
出上訴狀 (應附繕本) ，上訴於臺灣高等法院。其未敘述上訴理
由者，應於上訴期間屆滿後20日內向本院補提理由書「切勿逕送
上級法院」。
                              書記官  王道欣
中　　華　　民　　國　　111 　年　　9 　　月　　14　　日

附錄本案論罪科刑法條：刑法第321條
中華民國刑法第321條
犯前條第1項、第2項之罪而有下列情形之一者，處6月以上5年以
下有期徒刑，得併科50萬元以下罰金：
一、侵入住宅或有人居住之建築物、船艦或隱匿其內而犯之。
二、毀越門窗、牆垣或其他安全設備而犯之。
三、攜帶兇器而犯之。
四、結夥三人以上而犯之。
五、乘火災、水災或其他災害之際而犯之。
六、在車站、港埠、航空站或其他供水、陸、空公眾運輸之舟、
    車、航空機內而犯之。
前項之未遂犯罰之。